# 经营权转让收入的确认

提问人：joywang007 时间：2022-10-10 14:00:13
请教陈老师：B公司为酒店经营公司，将其酒店资产及附属品牌打包一次性转让经营权 10 年给A公司，
1 、请问是否能一次性确认收入？
2 、收入按照时点还是时间段确认与付款安排是否相关？

回答人：chenyiwei
不清楚具体情况。应首先考虑是否构成租赁。如果构成租赁，则应进一步分析是构成融资租赁还是经营租赁；如果不是租赁，则考虑是否属于融资安排或者其他性质的交易。
需要关注经营权转让款是否与日后酒店的经营利润挂钩，是否分期支付，是否存在特定条件下的退款约定等，并将其纳入对交易或事项的性质判断的考虑因素。